# 求助陈版及各位网友：关于长期应收款一年内到期的调整

提问人：daronchow 时间：2016-01-25 21:40:41
陈版以及各位网友，大家好，想请教一个问题： 企业因为做售后回租形成了一笔两年期的长期应收款，想请教各位:如果要对一年内到期部分进行调整（从长期应收款调整至一年内到期的流动资产）只要调整应收租金部分即可，还是要把对应的未确认融资收益部分算上？

回答人：chenyiwei
应将未确认融资收益中对应于一年内到期部分将于下一年确认的利息收入的部分也一并转出到“一年内到期的非流动资产”的列报金额中（作为扣减项），即“一年内到期的非流动资产”的列报金额是账面价值而不是账面余额。

提问人：cps1029 时间：2016-02-20 21:19:45
陈版，您好，有一个疑问，就是对于这里的”未确认融资收益也一并转入一年内到期非流动资产的金额“，该部分金额是否认为是合同约定的当年应工程款时点点至当年 12 月 31 日的未确认融资收益金额（该部分金额应当是小于 12 个月的未确认融资收益的金额），还是说是付款节点未来 12 个月应转财务费用-利息收入的金额部分的未确认融资收益？ 谢谢。

回答人：chenyiwei
该部分未确认融资收益金额应等于将于未来 12 个月内收到的金额折现到资产负债表日的折现值与未来 12 个月内应收金额之间的差额，不是未来 12 个月内应确认的全部利息收入金额。